臺灣高雄地方法院刑事判決　　　　　　　　96年度訴字第10號
公　訴　人　臺灣高雄地方法院檢察署檢察官
被　　　告　甲○○
　　　　　　　　　　現於臺灣高雄監獄執行中
上列被告因違反毒品危害防制條例案件，經檢察官提起公訴（95
年度毒偵字第9329號、第9342號），被告於本院準備程序中就被
訴事實為有罪之陳述，受命法官於聽取當事人之意見後，本院合
議庭裁定改由受命法官獨任以簡式審判程序審理，判決如下：
    主  文
甲○○施用第一級毒品，累犯，處有期徒刑柒月，扣案之第一級
毒品海洛因壹包（驗後重零點壹伍伍公克）及其包裝袋，沒收銷
燬之；又施用第一級毒品，累犯，處有期徒刑柒月，扣案之第一
級毒品海洛因壹包（驗後重零點零壹公克）及其包裝袋，沒收
銷燬之；又施用第二級毒品，累犯，處有期徒刑月；又施用第
二級毒品，累犯，處有期徒刑月；應執行有期徒刑壹年肆月，
扣案之第一級毒品海洛因貳包（驗後重合計零點壹捌陸公克）及
其包裝袋，均沒收銷燬之。
    犯罪事實及理由
一、本件犯罪事實，關於施用第一級海洛因毒品之部分：犯罪時
    點經公訴人當庭更正為「分別於95年10月29日上午8 時許，
    95年11月20日晚上8 時許，施用第一級毒品海洛因各1 次」
    ；施用第二級毒品甲基安非他命之部分：犯罪時點應更正為
    「分別於95年10月29日上午8 時許，95年11月20日晚上8 時
    許」，補充犯罪地點為「高雄市○○區○○路402 之8 號之
    住處」，犯罪手段為「以將甲基安非他命摻水用針筒注射體
    內之方式，施用第二級毒品甲基安非他命各1 次」，餘均引
    用起訴書之記載（如附件）。
二、證據及應適用法條，除證據部分，補充被告於本院審理中之
    自白；應適用法條部分，補充：(一)按所謂「集合犯」係一種
    具有反覆實施性質的構成要件類型，雖對於法益有重覆侵害
    之特質，然屬於侵害單一法益之犯罪型態，而毒品危害防制
    條例所規範之施用毒品罪，因行為人對於施用毒品具有心理
    依賴性與生理成癮性，而有反覆實施之性質，固可歸類為集
    合犯之類型之一，然行為人各次施用毒品之目的乃滿足各單
    次毒癮發作所為之犯行，倘於單一毒癮發作所為之數次吸食
    摻有毒品之香菸或施打含有毒品之溶液，因其在特定空間和
    緊密時間中接續為之，即基於一個滿足毒癮之意思決定，而
    為數次接續施用毒品之行為，可認係接續犯之實質上一罪，
    得以一滿足毒癮行為作為計算罪數的基準外，如各次施用毒
    品行為係本於數個施用毒品之犯意，而於不同之時空環境，
    滿足不同時期發作之毒癮，即屬各自獨立之犯行，難認係同
    一行為之數次舉動，或為一反覆實施、侵害單一法益之集合
    犯類型，而與接續犯或集合犯之概念有別。查本件併案部分
    （臺灣高雄地方法院檢察署96年度毒偵字第332 號）被告施
    用第一級毒品海洛因之時間為95年10月19日20時30分許回溯
    24小時內之某時，與本案起訴施用第一級毒品罪之時點，分
    別為95年10月29日上午8 時許及95年11月20日晚上8 時許，
    相隔10日及月餘，且其間被告施用毒品行為，尚且曾為警查
    獲而中斷，依社會上一般人合理的經驗認知，實難認兩者之
    間係基於一個施用毒品之意思決定而為之一個施用毒品行為
    之包括一罪，亦即難認兩者間具有一個集合犯關係；又被告
    行為後，刑法第56條連續犯之規定，業於94年1 月7 日修正
    公布刪除，並於95年7 月1 日施行，連續數行為其中部分之
    一行為或數行為，發生在新法修正施行後者，該部分不能論
    以連續犯（最高法院95年第8 次刑事庭會議決議參照）。併
    案意旨所指被告犯行既在上開刑法第56條刪除之後，即與本
    案起訴之被告犯罪事實無從成立連續犯關係，而非本案起訴
    效力所及，本院自不得併予審理，是併案部分應退由檢察官
    另行依法處理。(二)被告前因施用第一、二級毒品案件，經本
    院於93年8 月31日，以93年度訴字第754 號各判處有期徒刑
    8 月、4 月，並定其應執行刑有期徒刑10月確定，嗣於94年
    5 月30日縮刑期滿，有臺灣高等法院被告前案紀錄表、本院
    院內索引卡紀錄表報表、臺灣高雄地方法院檢察署刑案資料
    查註紀錄表附卷可稽，其受有期徒刑之執行完畢後，5 年內
    故意再犯本件有期徒刑以上之罪，均為累犯，依刑法第47條
    第1 項之規定，應各加重其刑。(三)扣案之白粉2 包，經檢驗
    為毒品危害防制條例第2 條第2 項第1 款所定之第一級毒品
    海洛因，有高雄市立凱旋醫院濫用藥物成品檢驗鑑定書（高
    市凱醫驗字第3004號、第3047號）附卷可稽，及用以盛裝海
    洛因之外包裝袋，因與該管制毒品在物理上均無法析離，爰
    併依同法第18條第1 項前段之規定，不問屬於犯人與否，均
    沒收銷燬之。至供鑑驗用之毒品既已滅失，自無庸予以宣告
    沒收銷燬。餘均引用起訴書之記載（如附件）。
三、依刑事訴訟法第273 條之1 第1 項、第299 條第1 項前段、
    第310 條之2 、第454 條第2 項，毒品危害防制條例第10條
    第1 項、第2 項、第18條第1 項前段，刑法第11條、第47條
    第1 項、第51條第5 款，判決如主文。
中　　華　　民　　國　　96　　年　　1 　　月　　30　　日
                  刑事第十一庭  法　官  戰諭威
以上正本證明與原本無異。
如不服本判決，應於判決送達後10日內，向本院提出上訴狀。
中　　華　　民　　國　　96　　年　　1 　　月　　30　　日
                                書記官  董明惠
附錄本判決論罪之法條：
毒品危害防制條例第10條：
施用第一級毒品者，處6 月以上 5 年以下有期徒刑。
施用第二級毒品者，處3 年以下有期徒刑。
